【裁判字號】    91,易,3162
【裁判日期】    920609
【裁判案由】    竊盜
【裁判全文】
臺灣臺中地方法院刑事判決                        九十一年度易字第三一六二號
    公  訴  人  臺灣臺中地方法院檢察署檢察官
    被      告  甲○○
右列被告因加重竊盜等案件，經檢察官提起公訴（九十一年度偵字第二一九二六號）
及移
五六五五號、第八七四五號），本院判決如左：
    主  文
甲○○連續攜帶兇器竊盜，累犯，處有期徒刑壹年陸月。
扣案老虎鉗、鐵鎚各壹支、螺絲起子貳支及變造戊○○身分證、汽車駕駛執照正面之
甲○○照片貳張均沒收。
    事  實
一、甲○○素行不良，有違反麻醉藥品管理條例、槍砲彈藥刀械管制條例、電信法、
    竊盜、侵占等前科，最近一次係於民國八十九年間，因竊盜案件，經本院判處有
    期徒刑一年確定，於九十年八月十七日縮刑期滿執行完畢。詎仍不知悔改，竟意
    圖為自己不法之所有，基於概括犯意，先後於：
  (一)九十一年八月八日凌晨二時許，在臺中市○○區○○街二五巷五五號前，見戊○○所有車牌號碼Ｋ三—八九五一號自用小客車停在該處，即以其所有客觀上足以
    對人之生命、身體、安全構成威脅之鐵鎚一支（未扣案），敲破該車之車窗玻璃
    （毀損部分未據告訴），竊取車內戊○○所有之皮包一只（內有戊○○身分證、
    汽車駕駛執照），得手後為圖能使用戊○○之證件，復於九十一年八月十二日，
    在其位於臺中市○○路二二九巷三號一樓之六住處，將自己照片換貼在戊○○身
    分證、汽車駕駛執照正面，以此方式接續變造戊○○之身分證、汽車駕駛執照，
    足以生損害於戊○○、戶政機關對於身分證管理之正確性及汽車監理機關對於汽
    車駕駛執照管理之正確性。
  (二)九十一年十月九日凌晨二時許，在臺中市○區○○路與光復路口，見己○○所有
    車牌號碼ＨＤ—六七三五號自用小客車停在該處，即以其所有客觀上足以對人之
    生命、身體、安全產生危害之鐵鎚一支（未扣案），敲破該車之車窗玻璃（毀損
    部分未據告訴），竊取車內己○○所有之音響一台、皮包一只（內有己○○身分
    證、汽、機車駕駛執照、郵局提款卡）得手。
  (三)九十一年十一月八日凌晨三時十分許，在臺中縣大里市○○路日新橋下，見辛○○所有車牌號碼ＭＦ—一八○八號自用小客車停在該處，即以其所有客觀上足以
    對人之生命、身體、安全構成威脅之老虎鉗、螺絲起子各一支，敲破該車之車窗
    玻璃（毀損部分未據告訴），竊取車內辛○○所有之ＣＤ換片箱一個，得手後欲
    逃離之際，為警當場查獲，並扣得上開老虎鉗、螺絲起子各一支。
  (四)九十二年三月八日晚間九時二十分許，在臺中市○區○○街一號前，見丁○○所
    有車牌號碼三Ｊ—四一一一號自用小客車停在該處，即以其所有客觀上足以對人
    之生命、身體、安全產生危害之鐵鎚、螺絲起子各一支，敲破該車之車窗玻璃，
    竊取車內丁○○所有之音響一台，得手後欲逃離之際，為丁○○發現報警處理，
    為警在臺中市○區○○路與育才路口逮捕甲○○，並扣得前揭鐵鎚、螺絲起子各
    一支。
  (五)九十二年四月十四日晚間九時許，在臺中市○區○○○街某處，見乙○○所有車
    牌號碼ＲＦ—三○八三號自用小客車停在該處，即以其所有客觀上足以對人之生
    命、身體、安全構成威脅之螺絲起子一支（未扣案），敲破該車之車窗玻璃，竊
    取車內乙○○所有之音響一台、ＣＤ換片箱一個、護照一本。
二、案經臺中市警察局、臺中縣警察局霧峰分局、被害人丁○○訴由臺中市警察局第
    二分局、被害人乙○○訴由彰化縣警察局彰化分局分別移送、報告臺灣臺中地方
    法院檢察署檢察官偵查起訴及移送併案。
    理  由
一、右揭犯罪事實，業據被告甲○○於本院審理時坦承不諱（見本院卷第八三至八五
    、一○二、一○三頁），核與被害人戊○○、己○○、庚○○（辛○○之妹）指
    述、告訴人丁○○、乙○○指訴及證人即被告如事實欄編號(三)竊盜犯行到場處理
    之警員丙○○證述情節相符（見二○七一四號偵卷第一七頁、二二二七○號偵卷
    第一一頁、二一九二六號偵卷第一五頁、五六五五號偵卷第一五頁、八七四五號
    偵卷第一六頁，本院卷第五○、五一頁），並有變造之戊○○身分證、汽車駕駛
    執照及贓物認領保管收據四紙、車輛竊盜、車牌失竊資料個別查詢報表—查詢車
    輛認可資料二份、照片十幀在卷可稽（見二○七一四號偵卷第二四、二六頁、二
    二二七○號偵卷第一二頁、二一九二六號偵卷第一九、二一、二四、二九頁、五
    六五五號偵卷第二○、二一頁、八七四五號偵卷第二二至二四頁），復有老虎鉗
    、鐵鎚各一支、螺絲起子二支扣案可資佐證，足見被告自白與事實相符。本件事
    證明確，被告犯行堪以認定。
二、核被告如事實欄編號(一)犯行所為，係犯刑法第三百二十一條第一項第三款之攜帶
    兇器竊盜罪、第二百十二條之變造特種文書罪；如事實欄編號(二)、(三)犯行所為，
    均係犯第三百二十一條第一項第三款之攜帶兇器竊盜罪；如事實欄編號(四)、(五)犯
    行所為，均係犯刑法第三百二十一條第一項第三款之攜帶兇器竊盜罪、第三百五
    十四條之毀損罪。被告如事實欄編號(一)所載變造戊○○身分證、汽車駕駛執照之
    行為，時地密接，侵害法益相同，為接續犯，應僅論以一罪。被告先後五次攜帶
    兇器竊盜、二次毀損犯行，時間緊接，犯罪構成要件相同，顯係基於概括犯意為
    之，均應依連續犯之規定論以一罪，並各加重其刑。被告所犯攜帶兇器竊盜、變
    造特種文書、毀損三罪間，有手段目的之牽連關係，應依刑法第五十五條規定，
    從情節較重之攜帶兇器竊盜罪處斷。檢察官雖僅就被告如事實欄編號(三)所載攜帶
    兇器竊盜犯行提起公訴，惟被告其餘攜帶兇器竊盜、變造特種文書、毀損犯行，
    與前開起訴成罪部分分別有連續犯或牽連犯之裁判上一罪關係，為起訴效力所及
    ，且經檢察官移送併案（九十一年度偵字第二○七一四號、第二二二七○號、九
    十二年度偵字第五六五五號、第八七四五號），本院自得予以審理，併予敘明。
    被告前於八十九年間，因竊盜案件，經本院判處有期徒刑一年確定，於九十年八
    月十七日縮刑期滿執行完畢，有臺灣高等法院被告全國前案紀錄表附卷可憑（見
    本院卷第一七、一八頁），其於有期徒刑執行完畢五年內再犯本件有期徒刑以上
    之罪，為累犯，應依法遞加重其刑。爰審酌被告素行不良，曾犯如事實欄所載各
    罪，有前開臺灣高等法院被告全國前案紀錄表附卷可憑，年輕力壯，不思努力工
    作賺取正當酬勞，竟以行竊方式牟取他人財物，本案行竊件數達五件，犯罪所生
    損害非淺，且行竊時均攜帶兇器，有危害他人生命、身體、安全之虞，於偵查及
    本院調查時甚一度否認犯行，惟事後於本院審理時已坦認罪行，足見尚知悔悟等
    一切情狀，量處如主文所示之刑。扣案老虎鉗、鐵鎚各一支、螺絲起子二支，為
    被告所有供竊盜所用之物；另變造戊○○身分證、汽車駕駛執照正面之被告照片
    二張，則係被告所有供變造特種文書所用之物，業據被告供明在卷，爰依刑法第
    三十八條第一項第二款規定，宣告沒收。至被告如事實欄編號(一)、(二)竊盜犯行所
    使用之鐵鎚、編號(五)竊盜犯行所使用之螺絲起子等物，因未扣案，形體不明，為
    免將來執行困難，爰不併予宣告沒收，附此敘明。
據上論斷，應依刑事訴訟法第二百九十九條第一項前段，刑法第五十六條、第二百十
二條、第三百二十一條第一項第三款、第三百五十四條、第五十五條、第四十七條、
第三十八條第一項第二款，罰金罰鍰提高標準條例第一條前段，判決如主文。
本案經檢察官葉芳如到庭執行職務。
中      華      民      國      九十二    年      六      月      九    日
                                臺灣臺中地方法院刑事第四庭
                                    審判長法  官  張  靜  琪
                                          法  官  楊  真  明
                                          法  官  羅  智  文
右正本證明與原本無異。
如不服本判決，應於判決送達後十日內向本院提出上訴狀，上訴於臺灣高等法院臺中
分院( 須附繕本 )。
                                          書記官
中      華      民      國      九十二    年      六      月      十    日
附錄論罪科刑法條
刑法第二百十二條
偽造、變造護照、旅券、免許證、特許證及關於品行、能力服務或其他相類之證書、
介紹書，足以生損害於公眾或他人者，處一年以下有期徒刑、拘役或三百元以下罰金
。
刑法第三百二十一條第一項第三款
犯竊盜罪而有左列情形之一者，處六月以上、五年以下有期徒刑：
三  攜帶兇器而犯之者。
刑法第三百五十四條
毀棄、損壞前二條以外之他人之物或致令不堪用，足以生損害於公眾或他人者，處二
年以下有期徒刑、拘役或五百元以下罰金。


司法院資訊處製作；財團法人民間司法改革基金會備份。
